【裁判字號】    90,訴,844
【裁判日期】    900713
【裁判案由】    公共危險等
【裁判全文】
臺灣桃園地方法院刑事判決                            九十年度訴字第八四四號
    公  訴  人  臺灣桃園地方法院檢察署檢察官
    被      告  丁○○
右列被告因公共危險等案件，經檢察官提起公訴（九十年度偵字第七八六號），本院
判決如左：
    主  文
丁○○放火燒燬他人所有之自小貨車，致生公共危險，處有期徒刑壹年參月。扣案打
火機壹支、內裝汽油之酒瓶肆支，均沒收。又於夜間侵入住宅竊盜，處有期徒刑柒月
。應執行有期徒刑壹年捌月，緩刑參年。扣案打火機壹支、內裝汽油之酒瓶肆支，均
沒收。
    事  實
一、丁○○於民國八十九年十二月二十九日晚間十一時十分許，因飲用酒類，思及平
    日對鄰居戊○○等人不滿，乃基於放火之故意，及毀損之概括犯意，而趁酒意，
    先在桃園縣八德市○○路五五七巷七號前，以拾得之磚塊砸向甲○○所有停放在
    該處之ＢＴ－三六六０號自小客車，而毀損該車擋風玻璃後；再轉至上開大興路
    四號前，以自製汽油瓶丟向戊○○所有，緊鄰該處出入鐵捲門停放之三Ｌ－九五
    三七號自小貨車後，持打火機予以點燃，而燒燬該車車頭，致不堪使用，並足以
    危害該處鄰近住戶之生命、身體及財產安全，致生公共危險（毀損上開二部車輛
    部分業經甲○○、戊○○分別撤回告訴）。詎丁○○意猶未盡，竟又承前放火之
    概括犯意，並意圖為自己不法之所有，於翌日凌晨三時十分許之夜間，侵入上址
    大興路五五九號一樓丙○○住處，徒手竊取屋內瓦斯桶一個後，持往大興路五五
    七巷巷內預備在年籍不詳綽號「卒子」者之住處放火；途經上址三Ｌ－九五三七
    號自小貨車停放處，丁○○又隨手持地上磚塊砸毀該自小貨車玻璃（毀損部分已
    經戊○○撤回告訴）。旋黃某持該瓦斯桶至大興路五十五巷巷內預備放火之際，
    遭鄰人乙○○發現報警，並持木棒前往制止，二人遂發生爭吵，詎丁○○又另行
    基於傷害犯意，並承前毀損之概括犯意，將陳某木棒奪下後，持該木棒毆打乙○○，致乙○○受有多處挫傷，並搗毀陳某所有停放在該處之Ｖ七－八四六號營小
    客車擋風玻璃（傷害、毀損部分均經乙○○撤回告訴）。旋於當日凌晨三時四十
    五分許，為警據報在上址大興路五五七巷三號前查獲丁○○，並扣得磚塊一塊、
    木棒一支、打火機一個、玻璃瓶碎片二包，再於大興路五五七巷六號、八號房屋
    前，查獲內裝汽油之酒瓶四支。
二、案經桃園縣警察局八德分局報請台灣桃園地方法院檢察署檢察官偵查起訴。
    理  由
一、訊據被告丁○○坦承右揭犯行不諱，核與告訴人丙○○、乙○○、甲○○及戊○○等人在警訊中指訴遭被告或放火或持磚塊、木棒毀損戊○○、甲○○及乙○○
    車輛、傷害乙○○，及竊取丙○○瓦斯桶等情節相符。被告並自承：丙○○是住
    在那裡等語。又自卷附照片觀之，戊○○之三Ｌ－九五三七號自小貨車緊鄰該處
    出入鐵捲門停放，被告對該車丟擲自製汽油瓶，復持打火機點燃，而燒燬該車車
    頭，火勢有延燒至鄰近住家之虞，此觀照片中鐵捲門處有煙燻處甚明，可認被告
    所為，已足以危害該處鄰近住戶之生命、身體及財產安全，致生公共危險。至被
    告嗣後翻稱：我沒有搬瓦斯桶云云，與前揭事證不符，不足採信。此外並有贓物
    領據、乙○○驗傷單各一張、現場及受損車輛照片共十張，扣案如事實欄所示之
    物可資佐證。綜上所述，本件事證明確，被告犯行已堪認定。
二、核被告丁○○點火燒燬戊○○之三Ｌ－九五三七號自小貨車部分之所為，係犯刑
    法第一百七十五條第一項之放火燒燬他人所有物致生公共危險罪。其竊取瓦斯桶
    部分之所為，係犯同法第三百二十一條第一項第一款之夜間侵入住宅竊盜罪。其
    持瓦斯桶預備燒燬「卒子」住處之所為，則係犯同法第一百七十三條第四項之預
    備放火燒燬現供人使用住宅罪。被告持瓦斯桶前往焚燒「卒子」住所，尚未著手
    引火之際即為人發覺阻止，僅及於預備階段。其所犯夜間侵入住宅竊盜罪與預備
    放火燒燬現供人使用之住宅二罪間，有方法結果之牽連關係，應從一重之夜間侵
    入住宅罪處斷。所犯放火燒毀他人所有物罪與夜間侵入住宅罪二罪間方法互異，
    行為不同，顯係分別起意，應予分論併罰。爰審酌被告尚無前科，有台灣桃園地
    方法院檢察署刑案資料查註記錄表一紙附卷可稽，僅因與鄰居不合，即連續動手
    放火毀物，甚而遭乙○○勸止猶不罷手，且其任意放火，危險不言可喻，惟事後
    已坦承犯行，並與被害人均達成和解，有和解書及撤回告訴狀共五份附卷可稽，
    頗有悔意，犯後態度尚稱良好等一切情狀，分別量處如主文所示之刑，並定其應
    執行之刑。末查被告前未曾受有期徒刑以上刑之宣告，有右刑案資料查註紀錄表
    可稽，此次一時失慮，偶罹刑典，事後已坦承犯行，深具悔意，經此刑之宣告後
    ，應知警惕而無再犯之虞，本院因認暫不執行其刑為當，爰併宣告緩刑三年，用
    啟自新。扣案打火機一個、內裝汽油之酒瓶四支均為被告所有供犯罪所用之物，
    依刑法第三十八條第一項第二款規定沒收；其餘扣案物品雖亦係被告所有供犯罪
    所用之物，惟其所犯傷害、毀損等罪業經告訴人撤回告訴，並經檢察官為不起訴
    處分在案，不予論列，爰不予沒收。
據上論斷，應依刑事訴訟法第二百九十九條第一項前段，刑法第一百七十三條第四項
、第一百七十五條第一項、第三百二十一條第一項第一款、第五十五條、第五十一條
第五款、第七十四條第一款、第三十八條第一項第二款，罰金罰鍰提高標準條例第一
條前段，判決如主文。
本案經檢察官許炳文到庭執行職務。
中        華        民        國      九十    年    七    月    十三    日
                                    臺灣桃園地方法院刑事第五庭
                                        法  官
右正本證明與原本無異
如不服本判決書應於送達後十日內向本院提出上訴狀
                                        書記官    口  口  口
中      華      民      國      八十        年    口口    月    口口    日
論罪法條：刑法第一百七十三條第四項、第一百七十五條第一項、第三百二十條第一
          項第一款


司法院資訊處製作；財團法人民間司法改革基金會備份。
